臺灣士林地方法院刑事判決　　　　　　　 94年度訴字第237號
公　訴　人　臺灣士林地方法院檢察署檢察官
被　　　告　甲○○
上列被告因偽造文書案件，經檢察官提起公訴（93年度偵字第79
40號），經被告就本案被訴事實為有罪之陳述，本院合議庭裁定
改由受命法官獨任依簡式審判程序審理，並判決如下：
    主  文
甲○○行使偽造私文書，足以生損害於他人，處有期徒刑月，
如易科罰金，以佰元折算壹日，緩刑貳年。
被訴加重誹謗及妨害信用部分公訴不受理。
    事  實
一、甲○○前於民國92年12月10日起至93年4 月5 日止，任職雙
    漢科技股份有限公司（下稱雙漢公司），擔任該公司業務經
    理，並兼該公司總經理乙○○（英文名字為Malcolm Chen）
    之特別助理。甲○○於93年4 月間因故自雙漢公司離職後即
    心生怨恨，竟基於偽造文書之犯意，於93年4 月19日上午5
    時7 分許，在其位於臺北縣汐止市○○○路○ 段170 號7 樓
    之住處內，以其住處內之電腦連線登入網路，進入品暘資訊
    股份有限公司所屬之「太陽神FCwim.com 未上市財經網」（
    網址為http://www .fcwin.com.tw），並以其原先已登錄於
    該網站之會員名稱：airlin2001（會員代碼：138835）及密
    碼等資料登入會員，進入該網站之未上市討論區發表文章，
    甲○○明知「Malcolm Chen」係當時雙漢公司總經理乙○○
    之英文姓名，且亦未獲得乙○○授權可使用此一英文姓名，
    竟在「發表人欄」內輸入「Malcolm Chen」，使人誤信係雙
    漢公司總經理乙○○發表文章，另對於雙漢公司實際之營運
    情形亦未完全瞭解知悉下，竟接續在「文章主題欄」內鍵入
    「要買雙漢ㄉ人心臟要強一點ㄛ！！！」及在該主題之「文
    章內容欄」鍵入如附件所示之內容等不實事項之電磁記錄於
    藉由電腦處理之準文書上後，再按「送出鍵」使該篇文章得
    藉由網路傳送至品暘資訊股份有限公司之電磁資料，再藉由
    不特定之會員得進入品暘資訊股份有限公司所屬之「太陽神
    FCwim.com 未上市財經網」觀看此文章而以行使，使登入太
    陽神未上市財經網之人誤信係由雙漢公司總經理乙○○（Ma
    lcolm Chen）上網發表前述文章內容，足以生損害於雙漢公
    司及乙○○。
二、案經雙漢公司訴由臺北縣政府警察局汐止分局報請臺灣士林
    地方法院檢察署檢察官偵查起訴。
    理  由
甲、有罪部分：
一、上揭事實，業據被告甲○○於本院審理時坦承不諱，核與被
    害人乙○○於警詢指訴之情節大致相符，並有雙漢公司告訴
    代理人劉麗萍律師於警詢及偵查時指述甚詳，而被告甲○○
    知悉被害人乙○○之英文姓名確為「Malcolm Chen」之情，
    有乙○○之名片、護照影本及被告於93年4 月7 日寄予被害
    人乙○○之電子郵件列印資料各1 份在卷可查，此外，復有
    品暘資訊股份有限公司之被告甲○○之會員基本資訊資料表
    、發表文章資料表及太陽神未上市財經網93月4 年19日之網
    站列印資料各1 份在卷可稽，被告前開自白核與事實相符，
    應可採信。本件事證已臻明確，被告犯行堪予認定。
二、按將各項資料輸入以電磁記錄呈現，而此電磁紀錄再藉由電
    腦處理以文字顯現，足以為表示其用意之證明，依刑法第22
    0 條第2 項及第1 項之規定，關於刑法各章之罪應以文書論
    。而本件被告以電腦連線登入網路，進入太陽神未上市財經
    網，進入該網站之未上市討論區以乙○○之英文姓名「Malc
    olm Chen」發表文章，並接續在「文章主題欄」內鍵入「要
    買雙漢ㄉ人心臟要強一點ㄛ！！！」及在該主題之「文章內
    容欄」鍵入如附件所示之內容等不實事項，足以生損害於雙
    漢公司之信譽及乙○○，是核其所為，係犯刑法第216 條、
    第210 條之行使偽造文書罪。偽造私文書之低度行為復為行
    使之高度行為所吸收，不另論罪。被告其多次將前述不實之
    資料輸入準文書之犯行，時間密接、場所同一，顯係基於一
    接續之犯意為之，應論以一罪。爰審酌被告素行尚佳、生活
    狀況、教育智識程度、犯罪所生之損害及其犯後坦承犯行，
    且已與雙漢公司達成和解，而雙漢公司及乙○○均已表明不
    予追究，有雙漢公司撤回告訴狀及乙○○之刑事陳報狀各1
    紙在卷可查等一切情狀，量處如主文第一項所示之刑，並諭
    知易科罰金之折算標準。又被告前未曾受有期徒刑以上刑之
    宣告，有臺灣高等法院被告全國前案紀錄表一紙在卷可按，
    其因一時失慮，致罹刑章，經此偵、審程序，復經科刑判決
    ，且已與雙漢公司達成和解，應知所警惕，當無再犯之虞，
    本院因認其所宣告之刑以暫不執行為適當，併宣告緩刑2 年
    ，以啟來茲。
乙、公訴不受理部分：
一、本件起訴意旨略以：被告林奕於自雙漢公司離職後而心生怨
    恨，竟意圖散布於眾，基於誹謗、妨害信用之概括犯意，於
    附件2 之編號2 至10所示之時間與網站，以「airlin2001」
    之代號，連續張貼如附表編號2 至10之發表內容欄所示之不
    實文字，指摘足以毀損雙漢公司名譽之事，藉由電腦網路散
    布予不特定之多數人供其閱覽，並損害雙漢公司在社會上之
    經濟評價。被告復承上開犯意，利用其向中華電信數據通信
    分公司所申請之電子郵件帳號kenny.lin123＠msa.hinet.
    net ，於93年5 月11日寄送如附表編號11所示內容不實之電
    子郵件予雙漢公司之外國客戶Pawet Walczak 、BerndHatze
    r 、Rahn,Dirk 、Arthur、Jack等，指摘足以毀損雙漢公司
    名譽之事，使上開客戶降低對雙漢公司之經濟評價而減少業
    務往來。因認被告涉有刑法第310 條第2 項之加重誹謗罪及
    同法第313 條妨害信用罪嫌。
二、按告訴乃論之罪，告訴人於第一審辯論終結前得撤回其告訴
    ；又告訴經撤回者，應諭知不受理之判決；刑事訴訟法第23
    8 條第1 項及第303 條第3 款分別定有明文。
三、查本件告訴人雙漢公司告訴被告甲○○加重誹謗及妨害信用
    部分，公訴人認均係觸犯刑法第310 第2 項加重誹謗罪及第
    313 條之妨害信用罪，依同法第314 條規定，均須告訴乃論
    ，茲據告訴人雙漢公司撤回告訴，有雙漢公司刑事撤回告訴
    狀1 紙在卷可查，依首揭說明，應諭知不受理之判決。
據上論斷，應依刑事訴訟法第273 條之1 第1 項、第299 條第1
項前段、第303 條第3 款，刑法第216 條、第210 條、第41條第
1 項前段、第74條第1 款，罰金罰鍰提高標準條例第2 條，判決
如主文。
本案經檢察官王碧霞到庭執行職務。
中　　華　　民　　國　　94　　年　　5 　　月　　27　　日
                  刑事第二庭法  官  莊明達
以上正本證明與原本無異。
如不服本判決，應於判決送達後10日內，向本院提出上訴狀。
                            書記官  陳玉瓊
中　　華　　民　　國　　94　　年　　5 　　月　　30　　日
附錄本案論罪科刑法條之依據：
刑法第216 條
行使第210 條至第215 條之文書者，依偽造、變造文書或登載不
實事項或使登載不實事項之規定處斷。
刑法第210 條
偽造、變造私文書，足以生損害於公眾或他人者，處5 年以下有
期徒刑。
